【裁判字號】    99,裁,992
【裁判日期】    990429
【裁判案由】    綜合所得稅
【裁判全文】
最  高  行  政  法  院  裁  定
                                       99年度裁字第992號
再 審原 告  甲○○
再 審被 告  財政部臺灣省南區國稅局
代  表  人  乙○○
上列當事人間綜合所得稅事件，再審原告對於中華民國98年12月
24日本院98年度判字第1513號判決，提起再審之訴，本院裁定如
下：
    主  文
再審之訴駁回。
再審訴訟費用由再審原告負擔。
    理  由
一、按再審原告提起再審之訴，應依行政訴訟法第277條第1項第
    4款表明再審理由，此為必須具備之程式。所謂表明再審理
    由，必須指明確定判決有何條款之再審事由，及有如何合於
    法定再審事由之具體情事，始為相當，倘僅泛言有何條款之
    再審事由，而無具體情事者，仍難謂已合法表明再審理由，
    所提再審之訴，即屬不合法。
二、本件再審原告對原確定判決以有行政訴訟法第273條第1項第
    1款「適用法規顯有錯誤」提起再審之訴。核再審訴狀所載
    ，略以：民國86年1月23日第1次及86年1月31日第2次土地買
    賣契約之總計價款，方為本案土地買賣價金之總額，此可從
    當地類似之農地一般市價可以證明，惟原確定判決竟認定系
    爭餘款新臺幣37,975,380元為再審原告代奇美公司處理土地
    事務之對價，顯與農地仲介買賣行情僅得向買方收取1%之酬
    金有違，又買方何以願支付再審原告遠較一般正常行情高出
    40倍之多「土地事務處理對價」，原確定判決如此之認定，
    顯已違經驗法則與一般商業事實，而本院未予廢棄或發回更
    審，顯有行政訴訟法第243條第1項判決不適用法規或適用不
    當之違法。又原確定判決未責令再審被告就系爭餘款全數課
    以「其他所得」，而非「土地交易所得」之課稅要件負擔舉
    證責任，違反舉證責任分配法則等語。惟確定判決適用法規
    是否顯有錯誤，係以該確定判決所確定之事實為前提，而判
    斷確定判決有無適用法規顯有錯誤。因而，主張認定事實錯
    誤，或主張與確定判決所確定之事實相異之事實，進而謂確
    定判決適用法規顯有錯誤，均不得認有指明如何合於法定再
    審事由之具體情事。上訴意旨指摘原確定判決認定系爭餘款
    新臺幣37,975,380元為再審原告代奇美公司處理土地事務之
    對價錯誤，係主張認定事實錯誤，進而謂確定判決適用法規
    顯有錯誤，不得認已指明如何合於法定再審事由之具體情事
    。再系爭餘款是否為「其他所得」，係屬對所得稅法第14條
    第1項第9類「其他所得」規定之法律適用問題，與舉證責任
    顯屬無關。上訴意旨以顯屬無關之舉證責任，指摘原確定判
    決適用法規顯有錯誤，亦不能認有指明如何合於法定再審事
    由之具體情事。從而，再審原告提起本件再審之訴，未合法
    表明再審理由，再審之訴不合法，應予駁回。
三、依行政訴訟法第278條第1項、第104條、民事訴訟法第95條
    、第78條，裁定如主文。
中    華    民    國    99    年    4     月    29    日
                    最高行政法院第五庭
                        審判長法官  黃  璽  君
                              法官  陳  鴻  斌
                              法官  鄭  忠  仁
                              法官  吳  東  都
                              法官  陳  金  圍
以  上  正  本  證  明  與  原  本  無  異
中    華    民    國    99    年    4     月    30    日
                              書記官  郭  育  玎


司法院資訊處製作；財團法人民間司法改革基金會備份。
